# 我的疑惑：国家税务总局安全生产费用企业所得税税前扣除问题的【 2011 】 26 号文相关规定

提问人：caishaoxian 时间：2012-06-01 14:39:15
1 、国家税务总局公告 2011 年第 26 号文件内容： 国家税务总局关于煤矿企业维简费和高危行业企业安全生产费用企业所得税税前扣除问题的公告 国家税务总局公告 2011 年第 26 号 根据《中华人民共和国企业所得税法》（以下简称企业所得税法）
和《中华人民共和国企业所得税法实施条例》规定，现就煤矿企业维简费和高危行业企业安全生产费用支出企业所得税税前扣除问题，公告如下：　　 一、煤矿企业实际发生的维简费支出和高危行业企业实际发生的安全生产费用支
出，属于收益性支出的，可直接作为当期费用在税前扣除；属于资本性支出的，应计入有关资产成本，并按企业所得税法规定计提折旧或摊销费用在税前扣除。企业按照有关规定预提的维简费和安全生产费用，不得在税前扣除。
二、本公告实施前，企业按照有关规定提取的、且在税前扣除的煤矿企业维简费和高危行业企业安全生产费用，相关税务问题按以下规定处理：　　 （一）本公告实施前提取尚未使用的维简费和高危行业企业安全生产费用，应用于抵扣本
公告实施后的当年度实际发生的维简费和安全生产费用，仍有余额的，继续用于抵扣以后年度发生的实际费用，至余额为零时，企业方可按本公告第一条规定执行。　　 （二）已用于资产投资、并计入相关资产成本的，该资产提取的折旧或费用摊销额，不得重复在税前扣除。已重复在税前扣除的，应调整作为 2011 年度应纳税所得额。　　 （三）已用于资产投资、并形成相关资产部分成本的，该资产成本扣除上述部分成本后的余额，作为该资产的计税基础，按照企业所得税法规定的资产折旧或摊销年限，从本公告实施之日的次月开始，就该资产剩余折旧年限计算折旧或摊销费用，并在税前扣除。　　 三、本公告自 2011 年 5 月 1 日起执行。　　 特此公告。 2 、我的理解： 通读以上文件，我的理解是： 第一、 2011 年以前已提取但尚未使用完毕的但已经在税前扣除的部分，无需追溯调整递延所得税资产及所得税费用（因为文件规定从 2011 年 5 月 1 日起预提的维简费和安全生产费用，不得在税前扣除，反过来理解，之前预提的就是可以税前扣除了）； 第二、 2011 年 5 月 1 日前通过专项储备中的安全生产费用形成的固定资产已经在转入资产时全额计提折旧的，无需追溯调整， 2011 年 5 月 1 日以后新发生的，需按税法规定的折旧期限做纳税调整； 第三、 2011 年 5 月 1 日起实际使用的安全生产费用，首先从 2011 年 5 月 1 日前的安全生产费用余额中冲减，不足冲减的，再从 2011 年 5 月 1 日起计提的安全生产费用中冲减； 2011 年 5 月 1 日起提取的安全生产费，未使用的部分不得税前扣除，需做纳税调整。 3 、疑惑： 以上“2、”的部分是我个人的理解，但是天津市国家税务税务局的网站上发表了一篇《解读国家税务总局公告 2011 年第 26 号：预提安全生产费用可结转使用》，该文引自中国会计网，根据该文的观点： 2011 年以前已提取尚未使用的安全生产费用应当已经调整当期应纳税所得额了，也就是说，当时没调整的，需要追溯调整。
还望各位大侠指点一下我的理解有何不妥之处。

回答人：chenyiwei
回复 caishaoxian 的帖子
在 2011 年 5 月 1 日之前，对安全费、维简费的计提额及其相关支出的税前扣除问题，并无全国统一的政策。当然那时候不少地方是允许在计提时即税前扣除的。对于当时规定计提时不能税前扣除的地方而言， 26 号公告明确的政策可能与他们之前的实际执行的政策把握口径差别不大，所以对这种情况而言可能并没有复杂的新旧政策衔接问题。
另外，已提取尚未使用的专项储备余额，不应确认递延所得税资产。
你在主帖中的理解应该说基本上是合理的。你和天津国税在此方面的观点分歧主要就是在之前的安全生产费是否在计提时即已扣除这一点上？如前所述，对这一点各地可能存在差异。

提问人：sqm0917 时间：2012-07-19 14:14:28
陈版主，你提到的“已提取尚未使用的专项储备余额，不应确认递延所得税资产”。具体是否有文件规定？请明示。谢谢。

回答人：chenyiwei
没有明确规定，这是我们的理解，已体现于《计学撮要》P260～ 261 中，本版面上也有很多讨论。

提问人：xcbyr 时间：2012-07-20 10:36:32
我的困惑在于：该文件只是针对煤矿企业吗？还是针对所有提取高危行业企业安全生产费用（因为提取高危行业企业安全生产费用的企业应该很多）？

回答人：chenyiwei
所有通过专项储备核算的项目（包括安全生产费和维简费）的税前扣除都是适用国家税务总局 2011 年第 26 号公告。